【裁判字號】    98,交聲,2756
【裁判日期】    981030
【裁判案由】    聲明異議
【裁判全文】
臺灣臺中地方法院交通事件裁定        98年度交聲字第2756號
原處分機關  交通部公路總局臺中區監理所
異  議  人
即受處分人  甲○○
上列異議人即受處分人因違反道路交通管理處罰條例案件，對於
交通部公路總局臺中區監理所於民國98年8月14日所為之處分（
中監違字第裁60-GE0000000號裁決書）聲明異議，本院裁定如下
：
    主    文
異議駁回。
    理    由
一、原處分意旨略以：受處分人即異議人（下稱異議人）甲○○
    駕駛車號NW-6386號自小客車，於民國98年7月2日17時00分
    許，行經臺中市○○○○路與37路口處，因「闖紅燈（直行）
    」違規，為臺中市警察局第六分局工業區派出所員警依違反
    道路交通管理處罰條例第53條第1項規定當場舉發，嗣異議
    人於期限內到案申訴，本所遂於98年8月14日以中監違字第
    裁60-GE0000000號裁決書處罰鍰新臺幣（下同）2700元，並
    記違規點數3點，於法並無不合等語。
二、本件異議人聲明異議意旨略以：本件違規單客觀事實、情狀
    皆有誤，孰為何因，無法明辨，或抑該員精神注意為弱，不
    無可能，若係輕率更難折服，懲處要件誠屬可議，受罰項目
    難謂合理，爰聲明異議等語。
三、按汽車駕駛人，行經有燈光號誌管制之交岔路口闖紅燈者，
    處新台幣1,800元以上5,400元以下罰鍰；汽車駕駛人有第53
    條情形者，除依原條款處罰鍰外，並予記違規點數3點，道
    路交通管理處罰條例第53條第1項、63條第1項第3款分別訂
    有明文。次按行政處分如有誤寫、誤算或其他類此之顯然錯
    誤者，處分機關得隨時或依申請更正之；處罰機關受理移送
    之舉發違反道路交通管理事件時，發現應填記內容不符規定
    ，或所列附件漏未移送者，應即洽請原移送機關更正或補送
    ，行政程序法第101條第1項、違反道路交通管理事件統一裁
    罰基準及處理細則第33條第1項亦分別定有明文。
四、經查：
（一）本件異議人駕駛車號NW-6386號自小客車於前揭時間、地
      點，因「闖紅燈（直行）」違規，為臺中市警察局第六分
      局員警掣開中縣警交字第GE0000000號舉發違反道路交通
      管理事件通知單乙節，舉發違反道路交通管理事件通知單
      各一紙附卷可稽。又證人即舉發員警乙○○到院結證稱：
      「（問：可否詳述當天舉發受處分人甲○○的違規情形及
      舉發過程為何？）98年7月2日下午17時3分許，當天於工
      業區○○路與28路口（庭呈手繪道路圖及照片四張，標示圖
      三的部分是工業37路，標示圖一、二、四的部分是工業28
      路）巡邏勤務，當時我與另名巡邏警員各騎壹台巡邏警車
      沿工業28路直行到與37路交叉口時，綠燈正要左轉到37路
      上，當時受處分人甲○○所駕駛自小客車，在我們右前方
      即37路路口等紅燈，但我們左轉到37路後，受處分人甲○
      ○幾乎同時間也從37路左轉28路，所以我很確定當時我們
      的行向是綠燈，所以當時受處分人的燈號應該是紅燈。37
      路口的號誌雖然看起來有4個燈罩，但事實上只有三個燈
      號也就是紅燈、黃燈、綠燈，並沒有另外再設左轉燈。」
      、「（問：你們發現受處分人甲○○違規後，你們如何處
      理？）我就與另名同事回頭攔停受處分人甲○○，受處分
      人甲○○停下，我們向他說明違規的事實，並向他開單舉
      發，但受處分人甲○○說他沒有注意到燈號，當時受處分
      人甲○○有拒絕我們開單，但我們確定他的違規事實明確
      ，故仍予開單。」、「（問：本件的舉發通知單，為何卷
      附的被通知人收執聯及受理機關聯上車牌號碼第一個英文
      字不同？）我當時的確是記載『NW6386』在第一聯被通知
      人收執聯上，經過複寫作用複寫到第二聯移送受理機關及
      第三聯存查聯，應該是第一筆劃寫下去時，墨水沒有出來
      ，所以第一聯的『N』只有寫出呈現『V』的部分，但是因
      為我確實有寫『N』的第一筆劃所以第二聯、第三聯仍複
      寫為『N』。（庭呈第三聯存查聯）（經法官當庭核閱後
      ，存查欄的車牌號碼欄的確其上記載『NW6386』且筆跡筆
      勢一致，並無事後增刪之情形，核與證人所述情形相符，
      且與卷內舉發通知單第一、二聯為同樣案號、同樣紀錄內
      容、同樣筆跡）」、「（問：照你所述，受處分人甲○○
      應該是違規紅燈左轉，但為何舉發通知單的違規事實是記
      載『闖紅燈（直行）』）？應該是筆誤，當時受處分人甲
      ○○的確有闖紅燈。」等語（詳本院卷第12頁背面至第13
      頁），並有前揭證人乙○○庭呈手繪道路圖、照片四張及
      舉發通知單第三聯存查聯附卷為佐。是本件執勤員警乃親
      見異議人確有於舉發時、地，於行駛道路時違反號誌管制
      闖越紅燈之事實，始予逕行舉發。按交通警察為維持交通
      秩序，依法執行職務，再證人即舉發員警乙○○與異議人
      間素不相識，衡情應無設詞攀誣或虛構違規事實以陷害異
      議人之理，復依其前揭證詞所述明確，堪認證人乙○○前
      開證詞具憑信性。從而，本件異議人「駕車行經有燈光號
      誌管制之交岔路口闖紅燈」之違規事實，應堪認定。
（二）異議人雖執前詞置辯，惟查該等錯誤，係舉發員警掣開舉
      發單當時之書寫瑕疵及筆誤所致，此觀諸證人即舉發員警
      乙○○之上開相關證述至明。且該等錯誤經異議人於舉發
      通知單之應到案日期提出申訴後，業經原舉發機關函覆略
      以：「... 畢君係駕駛該車於臺中市西屯區○○○○路與工
      業37路口處闖紅燈。惟原舉發車牌號碼及違規事實係為誤
      植，請惠予更正為『NW-6386』及『闖紅燈（工業37路左
      轉工業28路）』，並依法裁處。」等語，亦有臺中市警察
      局第六分局98年7月27日中分六警交字第0980024985號函1
      紙在卷可憑。是該等錯誤既已由臺中市警察局第六分局發
      函更正，又該等錯誤不變更舉發事實同一性，尚不影響原
      處分之正確性，無礙於異議人違規事實之認定，則本件原
      處分機關於作成裁決書前，已先函知異議人說明理由，並
      就更正後違規事實給予異議人陳述意見機會，其程序即屬
      合法。再者，本件異議人所受之裁罰係最低額之罰鍰，其
      並未喪失繳納最低額之權益。是異議人自不得據此解免其
      「駕車行經有燈光號誌管制之交岔路口闖紅燈」之違規責
      任。
五、綜上所述，本件異議人確有上述交通違規事實，應堪認定，
    異議人前揭所辯，尚無足採，原處分機關所為之處分，核無
    違誤。從而，本件異議為無理由，應予駁回。
六、據上論斷，應依道路交通管理處罰條例第87條第2項，道路
    交通案件處理辦法第19條規定，裁定如主文。
中    華    民    國    98    年    10    月    30    日
                      交通法庭  法  官  廖慧如
以上正本證明與原本無異。
如不服本裁定，應於收受送達後5日內向本院提出抗告狀。（應
附繕本）
                                書記官  張宏清
中    華    民    國    98    年    10    月    30    日


司法院資訊處製作；財團法人民間司法改革基金會備份。
